臺灣基隆地方法院刑事判決　　　　　　　100年度易字第520號
公　訴　人　臺灣基隆地方法院檢察署檢察官
被　　　告　林孟德
上列被告因竊盜案件，經檢察官提起公訴（100 年度偵字第4981
號、第4983號），被告於準備程序中就被訴事實為有罪之陳述，
本院裁定進行簡式審判程序，判決如下：
    主  文
林孟德攜帶兇器侵入住宅竊盜，累犯，處有期徒刑捌月；又竊盜
，累犯，處有期徒刑肆月，扣案鑰匙壹支沒收。應執行有期徒刑
拾月，扣案鑰匙壹支沒收。
    事  實
一、林孟德前因恐嚇取財、傷害案件，經本院以87年度訴字第39
    0 號判處有期徒刑8 月、6 月，應執行有期徒刑10月確定（
    下稱甲案）；因違反懲治盜匪條例案件，經本院以87年度訴
    字第441 號判處有期徒刑7 年2 月確定（下稱乙案）；又因
    違反槍砲彈藥刀械管制條例案件，經臺灣宜蘭地方法院以89
    年度重訴字第7 號判處有期徒刑1 年確定（下稱丙案），上
    開甲乙丙案嗣經臺灣宜蘭地方法院裁定應執行有期徒刑8 年
    10月，其入監執行後，於民國93年8 月31日假釋出監付保護
    管束（保護管束期間至96年8 月27日）。其於假釋期間因犯
    施用第一、二級毒品案件，經本院以95年度訴字第50號判處
    有期徒刑7 月、4 月，應執行有期徒刑10月確定（下稱丁案
    ），上開假釋遂遭撤銷，其殘刑與丁案之刑期接續執行；嗣
    因中華民國九十六年罪犯減刑條例於96年7 月16日公布施行
    ，本院以96年度聲減字第1324號裁定，就前述甲乙丙案各罪
    定應執行有期徒刑8 年2 月，就丁案各罪定應執行有期徒刑
    5 月確定，經接續執行後，於97年3 月6 日執行完畢。
二、林孟德不知警惕，復為下列行為：
    (一)其意圖為自己不法所有，基於竊盜之犯意，於100 年7 月
      27日之日間（起訴書載為於100 年7 月28日前某日），攜
      帶客觀上足供為兇器使用之剪刀一把，至址設基隆市仁愛
      區○○○路133 巷之光華大廈社區（下稱光華社區），侵
      入光華社區之樓梯間，趁四下無人之際，打開消防箱，以
      前揭剪刀剪斷水帶，竊取消防箱內之消防錨子37個、銅頭
      61個等物，得手後逃離該處，且於翌日（28日）將竊得之
      前揭物品攜至黃文伶經營、址設基隆市○○○路374 號之
      資源富資源回收場（下稱資源富回收場），將之變賣，所
      得新臺幣（下同）4,900 元供己花用完畢，上開剪刀嗣後
      業已丟棄。
    (二)其意圖為自己不法所有，基於竊盜之犯意，於同年8 月24
      日上午10時許，在基隆市○○區○○路23號前（即基隆火
      車站附近、國光客運站牌旁，起訴書誤載為忠四路23號前
      ），以其自備之機車鑰匙一支，竊取王富君所有停放於該
      處之車牌號碼LR8－985號普通重型機車，得手後供己代步
      使用。
    嗣因光華大廈管理委員會發覺遭竊報警處理，警方清查資源
    富回收場登記簿並調取相關監視器畫面後，循線查悉上情；
    且於100 年9 月3 日，林孟德因另涉其他竊盜案件遭基隆市
    警察局第二分局八斗子派出所警員查獲時，在其身上扣得上
    開機車鑰匙一支（扣押於本院100 年度易字第409 號案件）
    。
三、案經基隆市警察局第一分局報請臺灣基隆地方法院檢察署檢
    察官偵查起訴。
    理  由
一、被告林孟德所犯為死刑、無期徒刑、最輕本刑3 年以上有期
    徒刑以外之罪，亦非屬高等法院管轄之第一審案件，其於準
    備程序進行中，先就被訴事實為有罪之陳述，經告知簡式審
    判程序之旨，並聽取檢察官、被告之意見後，本院依刑事訴
    訟法第273 條之1 第1 項裁定進行簡式審判程序，是本案之
    證據調查，依同法第273 條之2 規定，不受同法第159 條第
    1 項、第161 條之2 、第161 條之3 、第163 條之1 ，及第
    164 條至第170 條所規定證據能力認定及調查方式之限制，
    先予敘明。
二、上揭犯罪事實，迭據被告於警詢、偵訊、本院準備程序及審
    理程序中自白承認，且就事實欄二(一)部分，有證人即光華社
    區保全人員吳碧谷、資源富回收場負責人黃文伶分別於警詢
    時證述綦詳，並有資源富回收場之登記簿（即帳冊資料）、
    光華社區失竊財物明細表、現場照片4 張在卷可稽（參 100
    年度偵字第4983號卷）；就事實欄二(二)部分，有證人即上揭
    機車之車主王富君於警詢時證述明確，並有監視器畫面翻拍
    照片11張、贓物照片2 張、贓物認領保管單1 紙附卷可憑（
    參100 年度偵字第4981號卷），足徵被告上開具任意性之自
    白確屬實情。本案事證明確，被告犯行足堪認定。
三、論罪科刑：
  (一)按所謂「住宅」，乃指人類日常居住之場所而言，公寓亦屬
    之。至公寓樓下之「樓梯間」，雖僅供各住戶出入通行，然
    就公寓之整體而言，該樓梯間為該公寓之一部分，而與該公
    寓有密切不可分之關係，故於夜間侵入公寓樓下之樓梯間竊
    盜難謂無同時妨害居住安全之情形，自應成立刑法第321 條
    第1 項第1 款夜間侵入住宅竊盜罪（最高法院76年台上字第
    2972號判例意旨參照）。次按刑法第321 條第1 項第3 款之
    攜帶兇器竊盜罪，係以行為人攜帶兇器竊盜為其加重條件，
    此所謂兇器，其種類並無限制，凡客觀上足對人之生命、身
    體、安全構成威脅，具有危險性之兇器均屬之，且祇須行竊
    時攜帶此種具有危險性之兇器為已足，並不以攜帶之初有行
    兇之意圖為必要（最高法院79年台上字第5253號判例意旨參
    照）。查被告就事實欄二(一)部分係攜帶剪刀行竊，其於審理
    時並供稱：剪刀約20公分，係鐵製材質等語，足認前揭剪刀
    在客觀上足以對人之生命、身體、安全構成威脅，具有危險
    性，顯屬兇器無疑。另按消防法第34條第1 項固規定「毀損
    供消防使用之蓄、供水設備或消防、救護設備者，處三年以
    下有期徒刑或拘役，得併科新臺幣六千元以上三萬元以下罰
    金」，然前揭「供消防使用之蓄、供水設備或消防、救護設
    備」，乃指消防機關從事消防救災之主要設施裝備，範圍包
    括消防法第4 條所定之直轄市、縣（市）消防車輛及裝備、
    第17條所定之消防栓、第24條所定之救護車輛及裝備或其他
    供消防使用之專用水源及設備均屬之，此與消防法第6 條規
    定有關設置於建築物內之消防安全設備有別；是以，如有人
    為破壞建築物內依法設置之消防安全設備，尚非屬消防法第
    34條規定之適用範疇；此業經內政部於96年4 月9 日以內授
    消字0960823164號函解釋在案。準此，被告就事實欄二(一)部
    分，雖係毀損公寓大廈內之消防設備，尚非消防法第34條處
    罰之範疇。是以，核被告就事實欄二(一)所為，係犯刑法第32
    1 條第1 項第1 款、第3 款之攜帶兇器侵入住宅竊盜罪；就
    事實欄二(二)所為，係犯刑法第320 條第1 項之竊盜罪。
  (二)被告所犯上開二罪間，犯意各別，行為互殊，應予分論併罰
    。
  (三)被告有如事實欄一所載之有期徒刑執行完畢情形，有臺灣高
    等法院被告前案紀錄表存卷可佐，其於受有期徒刑執行完畢
    後5 年內，故意再犯本件有期徒刑以上之二罪，均為累犯，
    各罪均應依刑法第47條第1 項規定加重其刑。
  (四)爰審酌被告曾有上開刑案紀錄，素行不良，其因沾染毒品缺
    錢花用且無代步工具，不思循正當途徑賺取生活所需，以此
    等方式希冀不勞而獲，法紀觀念顯有重大偏差，並造成他人
    財產法益受損；兼衡其犯後坦承犯行，尚有悔意，暨其竊得
    之機車於尋獲後雖已發還與被害人，然竊得之消防錨子、銅
    頭則已變賣無從返還，二件竊盜犯行迄今均無填補被害人所
    受損害之實際行動等一切情狀，分別量處如主文所示之刑，
    並定其應執行之刑，以資懲儆。
  (五)被告就事實欄二(一)犯行所使用之剪刀並未扣案，其於審理時
    供稱業已丟棄等語，為避免日後執行困難，爰不為沒收之諭
    知。又被告就事實欄二(二)犯行所使用之鑰匙，於審理時供稱
    ：鑰匙係伊所有，八斗子派出所警員於100 年9 月3 日逮捕
    伊時，有將本案行竊所用之鑰匙扣押等語，經本院查證結果
    ，前述鑰匙確實業經員警查扣（現扣押於本院100 年度易字
    第409 號案件中，業經本院調取該案卷宗查明無誤），且係
    被告所有供其就事實欄(二)犯行所用之物，爰在該罪犯行所處
    主刑之後，併依刑法第38條第1 項第2 款規定宣告沒收。
據上論斷，應依刑事訴訟法第273 條之1 第1 項、第299 條第 1
項前段，刑法第321 條第1 項第1 款、第3 款、第320 條第1 項
、第47條第1 項、第51條第5 款、第38條第1 項第2 款，刑法施
行法第1 條之1 第1 項、第2 項前段，判決如主文。
本案經檢察官張長樹到庭執行職務。
中    華    民    國   100    年    12    月    15    日
                  刑事第三庭  法  官  張婷妮
以上正本證明與原本無異。
如不服本判決應於收受送達後10日內向本院提出上訴書狀，並應
敘述具體理由；其未敘述上訴理由者，應於上訴期間屆滿後20日
內向本院補提理由書(均須按他造當事人之人數附繕本)「切勿逕
送上級法院」。
中    華    民    國   100    年    12    月    15    日
                              書記官  連懿婷
附錄本案論罪科刑法條
中華民國刑法第321條第1項第1、3款
犯竊盜罪而有下列情形之一者，處六月以上、五年以下有期徒刑
，得併科新臺幣十萬元以下罰金：
一、侵入住宅或有人居住之建築物、船艦或隱匿其內而犯之者。
三、攜帶兇器而犯之者。
中華民國刑法第320條第1項
意圖為自己或第三人不法之所有，而竊取他人之動產者，為竊盜
罪，處五年以下有期徒刑、拘役或五百元以下罰金。